# 求助陈版！收购时目标公司存在内部产生的品牌是否确认

提问人：kxfan 时间：2015-09-23 14:59:49
求助陈版！ 最近在学习ACCA Diploma IFRS, 其中有道题在计算商誉时，考虑了被收购公司的一项内部产生的品牌(the internally generated brand name)的公允价值（也就是将其包含在了中国新准则中提到的“可辨认净资产”中），这是不是IFRS和中国新准则的一处区别？ 跪谢！

回答人：chenyiwei
IFRS和中国准则对此问题没有区别。《企业会计准则第 20 号——企业合并》第十四条中已经规定“合并中取得的无形资产，其公允价值能够可靠地计量的，应当单独确认为无形资产并按照公允价值计量”，后来又在《企业会计准则解释第 5 号》第一条中对此予以进一步明确，特别是给出了“可辨认性标准”。虽然这一条在实际操作中的执行情况不尽如人意，但从准则规定的层面看，中国准则和IFRS在此方面是没有差异的。